Archives communales de Gazaupouy
Archives départementales du Gers
Archives communales de Gazaupouy
1613-1991
ESUPPL 10185 - 10258, 10497 - 10510, 10893 - 10897
Commune de Gazaupouy
Gazaupouy est une commune située dans le canton et l'arrondissement de Condom. Les communes voisines sont Ligardes au nord, Pouy-Roquelaure et La Romieu à l'est, Castelnau-sur-l'Auvignon au sud et Condom à l'ouest. Son territoire est délimité par les ruisseaux de l'Auvignon et de la Segonne.
Toponymie de Gazaupouy: Le préfixe « Gazau » pourrait faire référence au casau, c'est-à-dire au jardin en gascon. « Pouy » (du latin podium) désigne une hauteur ou un sommet en référence à la position de ce village qui domine la vallée de l'Auvignon.
Cet ancien castelnau mentionné dès 1268 possède des origines bien plus anciennes, datées de la période gallo-romaine et du néolithique. Les terres de Gazaupouy appartenaient au marquisat de Fimarcon et étaient divisées en trois paroisses et une annexe: Gazaupouy, Goubbès, Laplagne et Estrepouy. Avant la création d'un siège épiscopal à Condom en 1317 par Jean XXII, Gazaupouy appartenait au diocèse d'Agen.
Le patrimoine architectural du village fortifié de remparts comprend deux tours situées à Estrepouy et Déhès. La tour d'Estrepouy est classée au titre des Monuments historiques en 1982. Elle a été construite vers le début du XIVe siècle suite au traité d'Amiens de 1279 qui marque le transfert de l'Agenais au profit des Anglais. Cette tour est devenue au fil des siècles une demeure abritant la famille de Saint-Germé. La tour du Déhès a été transformée en habitation au XIXe siècle.
Les quatre églises paroissiales ont subi les aléas du temps. L'église Saint-Martin de Gazaupouy est une ancienne chapelle castrale de construction romane servant de nécropole aux seigneurs de ce territoire. L'église connaît une restructuration et une reconstruction entre 1932 et 1934. L'église Notre-Dame de Laplagne existe toujours et constitue un enclos paroissial (porche, cimetière et presbytère). L'église rurale Sainte-Christine d'Estrepouy est toujours visible de nos jours, contrairement à l'église Saint-Pierre de Goubbès, démolie sous la Révolution.
Un unique dépôt a été effectué en 2021 aux Archives départementales suite à une inspection. Il comprend les registres paroissiaux de Gazaupouy, Laplagne et de Goubbès tandis que les cahiers de baptêmes, mariages et sépultures de la paroisse annexe d'Estrepouy antérieurs à 1699 n'ont pas été conservés bien qu'ils soient attestés dans l'inventaire des archives et objets mobiliers de la mairie réalisé à partir de 1843. Les actes d'Estrepouy postérieurs à 1699 sont inscrits dans les registres de Gazaupouy. L'état civil relié est au complet mais les tables décennales présentent une lacune (décès entre 1883 et 1892).
Les matrices cadastrales des propriétés bâties et non bâties de 1829 à 1951 ainsi que le cahier des demandes en décharge de la patente de 1827 ont été conservés. D'après l'inventaire des archives de la commune de 1843, il existait des matrices générales des contributions (1816-1844), un dénombrement de la population et le registre des inscriptions de passeports (début XIXe siècle) qui n'ont pas été conservé.
Les quatre livres terriers de Gazaupouy précisés dans l'inventaire des archives de 1843 ainsi que les registres de comptes des particuliers ont été donnés aux Archives départementales en 2021 par M. Donnadieu (ESUPPL 10185-10189).
Le registre des délibérations du conseil municipal de l'an II à l'an VII a été restitué par M. Georges Courtès (ESUPPL 10893).
Dépôt du 30 septembre 2021 (entrée n° 2021-110), restitutions du 23 septembre 2021 (entrée n° 2021-075) et du 1er août 2023 (entrée n° 2023-085).
Le fonds comprend des archives fiscales antérieures à la Révolution comme des livres terriers et un compoix terrien.
Pour la période moderne, le fonds est composé des registres des délibérations du conseil municipal (an II-an VII, 1838-1954), du bureau de bienfaisance et les arrêtés du maire (1839-1869). L'état civil recouvre la période de 1794 à 1900 tout comme les tables décennales. Ce fonds inclut également les matrices cadastrales jusqu'en 1951, un cahier d'enregistrement des habitants qui refusent de contribuer à la patente en arrêtant le travail (1828-1842), les registres des visas de départ et d'arrivée ainsi que les cartes d'identité délivrées aux étrangers. Enfin, il existe des livres de comptes de particuliers des périodes anciennes et modernes.
Le fonds est ouvert et s'accroit par dépôt de la commune.
Le classement suit l'arrêté interministériel du 31 décembre 1926 portant règlement des archives des communes. La cotation des archives déposées des communes de moins de 2000 habitants se fait en continu dans la série ESUPPL.
La communicabilité des archives communales est soumise aux délais fixés par la loi du 15 juillet 2008 modifiant le code du patrimoine (article L 213-2, legifrance.gouv.fr/codes/id/LEGISCTA000006159942). Cependant, même pour les documents communicables en application de la loi, le mauvais état matériel des documents ne permet pas d'assurer leur consultation en salle de lecture.
I. Ancien Régime
série C: archives des administrations provinciales (intendance, subdélégations, élections, collecte)
sous-série 9 B: justice locale et seigneuriale de la sénéchaussée de Gascogne
série G: archives du clergé séculier (visites pastorales, procès-verbaux de visite et de vérification des réparations des églises du diocèse, archives des paroisses, fabriques d'église et cures)
séries E et I: archives des communautés d'habitants aux XVIe-XVIIIe siècles (chartes de coutumes, hommages, délibérations consulaires, documents financiers, livres terrier, compoix et cadastres, registres paroissiaux); archives de familles
sous-série 5 E: registres paroissiaux (fonds des sénéchaussées).
II. Période révolutionnaire
série L: justice, municipalités de canton, comités de surveillance, sociétés populaires
série Q: vente des biens nationaux. Yves Coustau, Dépouillement des procès-verbaux d'adjudication des biens nationaux de 1re origine et 2e origine, 1962, 2 volumes.
III. Période contemporaine
1. Série E
sous-série 5 E: registres d'état civil, tables décennales (fonds du greffe du tribunal de grande instance d'Auch).
2. Série M
sous-série 1 M: regroupement de communes, délimitation du territoire
sous-série 3 M: conseils municipaux, documents électoraux
sous-série 6 M: recensement de population, statistiques démographiques, naturalisations, état civil, agriculture.
3. Série O
sous-série 1 O: affaires communales, administration générale des communes, bâtiments et biens communaux, syndicats intercommunaux
sous-série 2 O: administration générale de la commune, travaux de construction et d'entretien sur les bâtiments communaux et les équipements collectifs, acquisition et aliénation des biens communaux, comptabilité communale, assistance et prévoyance
sous-série 3 O: voirie communale, chemins vicinaux
sous-série 4 O: dons et legs.
4. Série P
sous-série 3 P: délimitation cadastrale, documentation cadastrale
sous-série 6 P: postes.
5. Autres séries modernes
sous-série 2 R: monuments aux morts
série S: travaux publics (routes, chemins de fer, moulins, usines hydrauliques, électrification, mines, carrières, tourbières)
série T: ouvertures et fermetures d'école, affaires scolaires, dossiers d'instituteurs et institutrices, monographies scolaires, dossiers de classement au titre des monuments historiques
série V: conseils de fabrique, églises
série X: bureaux de bienfaisance.
6. Archives contemporaines (postérieures à 1940)
992 W, 1319 W: administration communale
1277 W: fermetures d'écoles.
IV. Archives notariales
sous-série 3 E: les archives des études notariales contiennent les éléments de l'histoire locale et des informations sur la vie des habitants; on retrouve parfois dans les archives notariales des délibérations consulaires.
V. Archives privées, fonds entrés par voie extraordinaire
sous-série 1 J: pièces isolées et petits fonds
sous-série 14 J: papiers de Sylvain Daugé, prêtre et érudit local, notes sur des familles et des communes du Gers
sous-série 83 J: fonds de Macarez-Mainfroy, albums de cartes postales et photographies des communes du Gers
sous-série 88 J: fonds de Jean-Henri Ducos, dossiers documentaires sur les châteaux et maison-fortes du Gers
sous-série 101 J: fonds de Paul Mesplé, conservateur du musée des Augustins de Toulouse, albums de photographies des communes du Gers.
VI. Documents figurés
sous-série 1 Fi: cartes et plans
sous-série 2 Fi: dessins, gravures, estampes, lithographies, tirages photographiques
sous-série 6 Fi: cartes postales.
VII. Documentation
séries DAN et DAR: dossiers archéologiques et antiques
série CDOC: dossiers documentaires
série JX: presse locale
série PER: bulletins municipaux et paroissiaux
bibliothèque historique et administrative.
Gérard Bianchi, Gascogne souterraine, Condom, 1977, p. 20-21.
Jean Boube, « Contribution à l'étude des sarcophages paléochrétiens du Sud-Ouest de la Gaule », Aquitania: une revue inter-régionale d'archéologie, tome 2, 1984, p. 175-238.
F.J. Bourdeau, Manuel de géographie historique de l'ancienne Gascogne et Béarn, p.54.
Georges Courtès (dir.), Communes du département du Gers, vol. II: arrondissement de Condom, Auch, Société archéologique et historique du Gers, 2004, p. 37-39.
Georges Courtès, Étude démographique et sociale d'un village du Condomois - Gazaupouy - aux XVIIe et XVIIIe siècles, 1965, p. 7-55.
Jacques Gardelles, « Les châteaux gascons du Condomois et du Lectourois », Annales du Midi: revue archéologique, historique et philologique de la France méridionale, tome 1, n°1, 1989. Langue et littérature d'oc et histoire médiévale. p. 395-404 (www.persee.fr/doc/anami_0003-4398_1989_hos_1_1_2914).
Gilles Séraphin, « Salles et châteaux gascons, un modèle de maisons fortes », Bulletin monumental, tome 157, n°1, année 1999. Demeures seigneuriales dans la France des XIIe-XIVe siècles. p. 11-42.
Ferdinand Mauquié, Les suzerains de Fimarcon, d'après les recherches et les notes de M. Bernard Lafitte, curé de Caussens, Auch, Imprimerie centrale, 1908 (gallica.bnf.fr/ark:/12148/bpt6k165130b).
Architerre, sources fiscales d'Ancien Régime (modelespace.univ-tlse2.fr).
Gazaupouy (Gers, France)
- Archives anciennes (antérieures à 1790)
  - Finances, impôts et comptabilité
    - Livre terrier du territoire de Gazaupouy en Fimarcon comprenant les paroisses de Gazaupouy, Estrepouy, Goubbes et Laplagne., 1613-1792; ESUPPL 10185 - 10188; Commune de Gazaupouy
      livre foncier; Gazaupouy (Gers, France); cadastre
      - 1613., ESUPPL 10185; Commune de Gazaupouy
      - 1629., ESUPPL 10186; Commune de Gazaupouy
        Livre terrier comprenant les paroisses de Gazaupouy, Esterpouy, Goubbes, Condom, Castelnau et de Ligardes.
      - 1674., ESUPPL 10187; Commune de Gazaupouy
      - 1737-1792., ESUPPL 10188; Commune de Gazaupouy
    - Compoix terrien., 1750-1789; ESUPPL 10189; Commune de Gazaupouy
  - Cultes. Instruction publique. Assistance publique
    - Paroisse de Saint-Martin de Gazaupouy: registres des baptêmes, mariages et sépultures., 1655-1700; ESUPPL 10190 - 10191; Commune de Gazaupouy
      registre paroissial; Gazaupouy (Gers, France); Gazaupouy (Gers, France; paroisse); naissance; mariage; décès
      - 1655-1692., ESUPPL 10190; Commune de Gazaupouy
      - 1692-1700., ESUPPL 10191; Commune de Gazaupouy
    - Paroisse de Saint-Martin de Gazaupouy et paroisse annexe de Sainte-Christine d'Estrepouy: registres des baptêmes, mariages et sépultures., 1700-1792; ESUPPL 10192 - 10196; Commune de Gazaupouy
      - 1700-1712., ESUPPL 10192; Commune de Gazaupouy
      - 1713-1732., ESUPPL 10193; Commune de Gazaupouy
      - 1733-1752., ESUPPL 10194; Commune de Gazaupouy
      - 1753-1772., ESUPPL 10195; Commune de Gazaupouy
      - 1773-1792., ESUPPL 10196; Commune de Gazaupouy
    - Paroisse de Saint-Pierre de Goubbès: registres des baptêmes, mariages et sépultures., 1659-1793; ESUPPL 10197 - 10202; Commune de Gazaupouy
      registre paroissial; Gazaupouy (Gers, France); Goubbès (Gazaupouy, Gers, France; paroisse); naissance; mariage; décès
      - 1659-1699., ESUPPL 10197; Commune de Gazaupouy
      - 1700-1712., ESUPPL 10198; Commune de Gazaupouy
      - 1713-1732., ESUPPL 10199; Commune de Gazaupouy
      - 1733-1752., ESUPPL 10200; Commune de Gazaupouy
      - 1753-1772., ESUPPL 10201; Commune de Gazaupouy
      - 1773-1793., ESUPPL 10202; Commune de Gazaupouy
    - Paroisse de Notre-Dame de Laplagne: registres des baptêmes, mariages et sépultures., 1670-1792; ESUPPL 10203 - 10208; Commune de Gazaupouy
      registre paroissial; Gazaupouy (Gers, France); Laplagne (Gazaupouy, Gers, France; paroisse); naissance; mariage; décès
      - 1670-1699., ESUPPL 10203; Commune de Gazaupouy
      - 1700-1711., ESUPPL 10204; Commune de Gazaupouy
      - 1712-1732., ESUPPL 10205; Commune de Gazaupouy
      - 1733-1752., ESUPPL 10206; Commune de Gazaupouy
      - 1753-1772., ESUPPL 10207; Commune de Gazaupouy
      - 1773-1792., ESUPPL 10208; Commune de Gazaupouy
  - Documents divers
    - Livre de comptes d'un particulier Antoine Garrigou à propos du seigneur de La Bourlie., 1748-1828; ESUPPL 10209; Commune de Gazaupouy
      Gazaupouy (Gers, France); comptabilité privée
- Archives modernes (postérieures à 1789)
  - Administration générale de la commune
    - Conseil municipal
      - Registres des délibérations., an II-1954; ESUPPL 10210 - 10216, 10893; Commune de Gazaupouy
        délibération; Gazaupouy (Gers, France); conseil municipal; administration communale
        - an II-an VII., ESUPPL 10893
          Gazaupouy (Gers, France)
        - 1838 (8 mai)-1849 (20 mai)., 1838-1849; ESUPPL 10210
        - 1849 (14 septembre)-1875 (20 mars)., 1849-1875; ESUPPL 10211
        - 1875 (19 mai)-1892., 1875-1892; ESUPPL 10212
        - 1893-1913 (8 octobre)., ESUPPL 10213
        - 1913 (16 novembre)-1929 (17 novembre)., 1913-1929; ESUPPL 10214
        - 1927 (16 décembre)-1938 (15 août)., 1929-1938; ESUPPL 10215
        - 1938 (27 novembre)-1954 (25 juillet)., 1938-1954; ESUPPL 10216
    - Actes de l'administration municipale
      - Registre des arrêtés du maire., 1839-1869; ESUPPL 10217; Commune de Gazaupouy
        contient un plan parcellaire de la commune et un état estimatif des terrains à acquérir pour l'établissement d'un chemin.
        arrêté du maire; Gazaupouy (Gers, France); administration communale; maire
      - Correspondance., 1910-1952; ESUPPL 10497; Commune de Gazaupouy
        correspondance; Gazaupouy (Gers, France); administration communale
    - Administration de la commune
      - Inspection des archives communales: comptes rendus., 1882, 1979; ESUPPL 10894; Commune de Gazaupouy
  - État civil
    - Registre des naissances, mariages et décès., an III (15 vendémiaire)-an V (21 fructidor); ESUPPL 10218; Commune de Gazaupouy
      répertoire civil; Gazaupouy (Gers, France); état civil; naissance; mariage; décès
    - Registres des naissances., an VI-1900; ESUPPL 10219, 10222, 10225, 10228, 10231, 10234, 10237, 10240; Commune de Gazaupouy
      répertoire civil; Gazaupouy (Gers, France); état civil; naissance
      - an VI (2 vendémiaire)-an XIII (28 fructidor)., 1797-1805; ESUPPL 10219; Commune de Gazaupouy
      - an XIV (4 vendémiaire)-1812., 1805-1812; ESUPPL 10222; Commune de Gazaupouy
      - 1813-1822., ESUPPL 10225; Commune de Gazaupouy
      - 1823-1833., ESUPPL 10228; Commune de Gazaupouy
      - 1834-1842., ESUPPL 10231; Commune de Gazaupouy
      - 1843-1852., ESUPPL 10234; Commune de Gazaupouy
      - 1853-1872., ESUPPL 10237; Commune de Gazaupouy
      - 1873-1900., ESUPPL 10240; Commune de Gazaupouy
    - Registres des mariages., an VI-1900.; ESUPPL 10220, 10223, 10226, 10229, 10232, 10235, 10238, 10241; Commune de Gazaupouy
      répertoire civil; Gazaupouy (Gers, France); état civil; mariage
      - an VI (21 vendémiaire)-an XIII (13 messidor)., 1797-1805; ESUPPL 10220; Commune de Gazaupouy
      - an XIV (6 frimaire)-1812., 1805-1812; ESUPPL 10223; Commune de Gazaupouy
      - 1813-1822., ESUPPL 10226; Commune de Gazaupouy
      - 1823-1832., ESUPPL 10229; Commune de Gazaupouy
      - 1833-1842., ESUPPL 10232; Commune de Gazaupouy
      - 1843-1852., ESUPPL 10235; Commune de Gazaupouy
      - 1853-1872., ESUPPL 10238; Commune de Gazaupouy
      - 1873-1900., ESUPPL 10241; Commune de Gazaupouy
    - Registres des décès., 1797-1900; ESUPPL 10221, 10224, 10227, 10230, 10233, 10236, 10239, 10242; Commune de Gazaupouy
      répertoire civil; Gazaupouy (Gers, France); état civil; décès
      - an VI (1er vendémiaire)-an XII (4e jour complémentaire)., 1797-1804; ESUPPL 10221; Commune de Gazaupouy
      - an XIV (1er brumaire)-1812., 1805-1812; ESUPPL 10224; Commune de Gazaupouy
      - 1813-1822., ESUPPL 10227; Commune de Gazaupouy
      - 1823-1832., ESUPPL 10230; Commune de Gazaupouy
      - 1833-1842., ESUPPL 10233; Commune de Gazaupouy
      - 1843-1852., ESUPPL 10236; Commune de Gazaupouy
      - 1853-1872., ESUPPL 10239; Commune de Gazaupouy
      - 1873-1900., ESUPPL 10242; Commune de Gazaupouy
    - Tables décennales des naissances, mariages et décès., 1803-1912; ESUPPL 10243; Commune de Gazaupouy
      Lacunes des décès (1883 -1892).
      table; Gazaupouy (Gers, France); état civil; naissance; mariage; décès
  - Contributions. Administrations financières
    - Impôts directs
      - Cadastre., 1819-1951; ESUPPL 10244 - 10251; Commune de Gazaupouy
        Gazaupouy (Gers, France); fiscalité; cadastre
        - Registre des mutations de propriétés., 1819; ESUPPL 10245
          registre; Gazaupouy (Gers, France); fiscalité immobilière; publicité foncière
        - Cadastre napoléonien., 1819-1951; ESUPPL 10244, 10246 - 10249
          - État de sections., [1830-1840]; ESUPPL 10244
            état de section; Gazaupouy (Gers, France); cadastre; fiscalité
          - Matrices des propriétés foncières., 1828-1914; ESUPPL 10246 - 10247
            matrice cadastrale; Gazaupouy (Gers, France); cadastre
            - Volume 1., 1828-1914; ESUPPL 10246
            - Volume 2., 1839-1914; ESUPPL 10247
          - Matrices des propriétés bâties., 1882-1951; ESUPPL 10248 - 10249
            - 1882-1910., ESUPPL 10248
            - 1910-1951., ESUPPL 10249
        - Cadastre révisé (1910): matrices des propriétés non bâties., 1914-1951; ESUPPL 10250 - 10251
          - Volume 1., 1914-1951; ESUPPL 10250
          - Volume 2., 1914-1951; ESUPPL 10251
      - Contributions directes., 1828-1948; ESUPPL 10252 - 10253, 10498; Commune de Gazaupouy
        Gazaupouy (Gers, France); fiscalité; impôts locaux
        - Contribution foncière des propriétés bâties et non bâties, taxe des biens de mainmorte, contribution mobilière et taxe d'habitation, contribution des patentes et taxe sur la valeur locative des locaux professionnels, taxe sur les chiens, taxe sur les voitures, chevaux, mules et mulets, taxe sur les domestiques, précepteurs et gouvernantes, taxe sur les instruments de musique à clavier, taxe des prestations: copie de la matrice générale., 1936-1940; ESUPPL 10252
          matrice d'imposition; Gazaupouy (Gers, France); fiscalité; impôts locaux
        - Contribution de la patente: cahier d'enregistrement des demandes de décharges., 1828-1842; ESUPPL 10253
          Gazaupouy (Gers, France); fiscalité
        - Répartiteurs et classificateurs. - Nomination: extraits du registre des délibérations, arrêté (1923-1948). Taxes. - Augmentations et diminutions: extrait du registre des délibérations, correspondance (1893-1933). Recouvrement: correspondance (1931). Révision annuelle: correspondance (1935)., 1893-1948; ESUPPL 10498
          délibération; correspondance; Gazaupouy (Gers, France); recouvrement fiscal
  - Police. Hygiène publique. Justice
    - Police locale
      - Police des foires. - Établissement de la foire annuelle, autorisation: arrêté préfectoral., 1899; ESUPPL 10896; Commune de Gazaupouy
    - Police générale
      - Contrôle des étrangers., 1933-1991; ESUPPL 10254 - 10256; Commune de Gazaupouy
        registre; Gazaupouy (Gers, France); police; étranger; police administrative; circulation des personnes
        - Registres des visas d'arrivée., 1933-1983; ESUPPL 10254
        - Registres des visas de départ., 1934-1969; ESUPPL 10255
        - Registre des demandes de cartes d'identité., 1933-1991; ESUPPL 10256
    - Hygiène publique et salubrité
      - Règlements sanitaires., 1835-1904; ESUPPL 10499; Commune de Gazaupouy
        règlement; Gazaupouy (Gers, France); santé; hygiène
  - Élections et personnel
    - Élections
      - Élections politiques. - Organisation des opérations de vote et résultats, élections municipales: procès-verbaux des opérations de l'assemblée électorale, procès-verbaux d'installation du conseil municipal et de l'élection du maire et adjoint, arrêté préfectoral (1888-1893); élections sénatoriales: procès-verbaux de l'élection de délégués et de suppléants (1887)., 1887-1893; ESUPPL 10895; Commune de Gazaupouy
      - Élections socio-professionnelles. - Organisation des opérations de vote et résultats, élections de la chambre du commerce: extrait du registre des délibérations, note, liste nominative, correspondance., 1929-1933; ESUPPL 10500; Commune de Gazaupouy
        liste nominative; correspondance; Gazaupouy (Gers, France); agriculture; chambre consulaire; élection professionnelle
    - Personnel municipal
      - Personnel. - Désignation et salaire: extraits du registre des délibérations, arrêtés, note., 1890-1954; ESUPPL 10501; Commune de Gazaupouy
        délibération; arrêté du maire; Gazaupouy (Gers, France); personnel; rémunération
  - Finances de la commune
    - Revenus et charges de la commune
      - Dépenses et emprunts: extraits du registre des délibérations, état des dépenses, arrêté., 1907-1952; ESUPPL 10502; Commune de Gazaupouy
        délibération; arrêté du maire; Gazaupouy (Gers, France); comptabilité publique
  - Édifices communaux. Monuments et établissements publics
    - Édifices publics
      - Bureau de poste. - Installation: devis, extraits du registre des délibérations., 1930-1952; ESUPPL 10503; Commune de Gazaupouy
        délibération; Gazaupouy (Gers, France); poste
    - Édifices du culte et cimetières
      - Presbytère. - Location: extraits du registre des délibérations., 1908-1912; ESUPPL 10504; Commune de Gazaupouy
        délibération; Gazaupouy (Gers, France); presbytère
  - Travaux publics. Voirie. Moyens de transport. Régime des eaux
    - Travaux publics et voirie en général
      - Chemins vicinaux. - Chaussée entre Laplagne et Pépet, élargissement: plan parcellaire, extraits des délibérations (1870-1880). Taxe vicinale. - Perception: extraits du registre des délibérations, correspondance (1927-1931). Service vicinal. - Déclaration de prestations: déclaration, arrêté de mise en demeure, délibération (1885-1942)., 1870-1942; ESUPPL 10505; Commune de Gazaupouy
        délibération; plan; liste nominative; correspondance; Gazaupouy (Gers, France); voie communale
      - Pont de Barban. - Demande de réparations: correspondance., 1924; ESUPPL 10507; Commune de Gazaupouy
        correspondance; Gazaupouy (Gers, France); ouvrage d'art
    - Moyens de transport et travaux divers
      - Distribution d'énergie électrique: extraits du registre des délibérations, correspondance., 1927-1954; ESUPPL 10506; Commune de Gazaupouy
        délibération; correspondance; Gazaupouy (Gers, France); réseau de distribution; distribution électrique
  - Assistance et prévoyance
    - Bureaux de bienfaisance, secours d'urgence
      - Bureau de bienfaisance., 1875-1952; ESUPPL 10257 - 10258; Commune de Gazaupouy
        Gazaupouy (Gers, France); structure communale d'aide sociale
        - Registre des délibérations., 1875-1942; ESUPPL 10257
          Contient des pièces isolées en annexe (correspondance, extraits d'actes d'état civil).